臺灣彰化地方法院刑事判決　　　　　　　 96年度訴字第330號
公　訴　人　臺灣彰化地方法院檢察署檢察官
被　　　告　乙○○
　　　　　　　　　　（另案於臺灣彰化監獄彰化分監執行中）
指定辯護人　本院公設辯護人丁○○
被　　　告　壬○○
　　　　　　　　　　（另案於臺灣彰化監獄彰化分監執行中）
選任辯護人　阮春龍律師
被　　　告　甲○○
選任辯護人　汪紹銘律師
被　　　告　戊○○
選任辯護人　劉嘉堯律師
上列被告因違反毒品危害防制條例案件，經檢察官提起公訴（96
年度偵字第514 、715 號），本院判決如下：
    主    文
乙○○共同販賣第一級毒品，累犯，處無期徒刑，褫奪公權終身
。扣案如附表一所示之物沒收；又未扣案如附表二所示之犯罪所
得沒收，如全部或一部不能沒收時，以附表二所示之方式抵償之
。
壬○○共同販賣第一級毒品，累犯，處有期徒刑拾陸年陸月，褫
奪公權陸年。扣案如附表一所示之物沒收；又未扣案如附表三所
示之犯罪所得沒收，如全部或一部不能沒收時，以附表三所示之
方式抵償之。
甲○○共同販賣第一級毒品，處有期徒刑拾陸年，褫奪公權陸年
。扣案如附表一所示之物沒收；又未扣案如附表四所示之犯罪所
得沒收，如全部或一部不能沒收時，以附表四所示之方式抵償之
。
戊○○共同販賣第一級毒品，處有期徒刑拾伍年陸月，褫奪公權
伍年。扣案如附表一所示之物沒收；又未扣案如附表五所示之犯
罪所得沒收，如全部或一部不能沒收時，以附表五所示之方式抵
償之。
    犯罪事實
一、乙○○前因施用第二級毒品案件，經本院以93年度易字第77
    3 號判決判處有期徒刑1 年確定；再因持有第一級毒品案件
    ，經本院以93年度易字第819 號判決判處有期徒刑10月確定
    ；上開二罪嗣經定應執行刑有期徒刑1 年8 月確定，已於民
    國95年6 月30日縮刑期滿執行完畢。另壬○○前因施用第一
    、二級毒品案件，經本院以93年度訴字第522 號判決分別判
    處有期徒刑11月、7 月，應執行有期徒刑1 年4 月確定，已
    於95年6 月8 日縮短刑期假釋出監付保護管束，並於95年7
    月28日保護管束期滿未經撤銷假釋，視為執行完畢。
二、乙○○、寅○○（已經另案起訴判決）、壬○○、甲○○、
    戊○○均明知海洛因及甲基安非他命為毒品危害防制條例第
    2 條第2 項第1 、2 款所定之第一、二級毒品，不得非法持
    有、販賣。惟乙○○與寅○○竟基於共同販賣海洛因以營利
    之犯意聯絡，乙○○並與壬○○、甲○○、戊○○基於共同
    販賣海洛因及甲基安非他命以營利之犯意聯絡（但當壬○○
    、甲○○、戊○○為購毒者時，犯意聯絡僅存在其他三人間
    ），由乙○○出資向不詳人士販入海洛因及甲基安非他命後
    ，以高於進價價格販出之方式，利用其所使用之0000000000
    、0000000000、0000000000號行動電話作為與購毒者聯繫交
    易毒品事宜之工具，由(一)乙○○接聽電話，與購毒者聯繫交
    易毒品事宜，雙方談妥交易毒品之數量、金額，並約定交易
    之時間、地點後，再由寅○○獨自或搭載乙○○將欲交易之
    毒品攜至約定之交易地點進行交易之方式，及(二)由乙○○、
    壬○○、甲○○及戊○○等人接聽電話，與欲購毒者聯繫交
    易毒品事宜，雙方談妥交易毒品之數量、金額，並約定交易
    之時間、地點後，再由壬○○、甲○○或戊○○獨自、互相
    搭載或搭載乙○○將欲交易之毒品攜至約定之交易地點進行
    交易之方式，為下列販賣第一級毒品海洛因、第二級毒品甲
    基安非他命之行為，壬○○、甲○○或戊○○並因此獲得乙○○無償提供毒品施用而分享販毒利潤：
  (一)乙○○與寅○○共犯部分：
  1.自95年8 月間某日起至同年9 月間某日止，由丙○○以0000
    000000號行動電話撥打乙○○所使用之0000000000號行動電
    話，與乙○○聯絡購買海洛因事宜後，再由寅○○獨自或駕
    車搭載乙○○前往彰化縣溪湖鎮○○路路旁、溪湖鎮果菜市
    場等地，以一手交錢一手交貨之方式，販賣第一級毒品海洛
    因予丙○○3 次，2 次金額為新臺幣（下同）5,000 元，1
    次為1,000 元，合計交易金額11,000元。
  2.自95年9 月初某日起，至同年12月某日止，由己○○以其所
    使用之0000000000號行動電話及00-0000000號電話，撥打乙○○使用之上揭行動電話，與乙○○聯絡購買海洛因事宜後
    ，再由寅○○獨自或駕車搭載乙○○前往彰化縣溪湖鎮「育
    大汽車教練場」及「大興隆超市」等地，以一手交錢一手交
    貨之方式，販賣第一級毒品海洛因予己○○共3 次，其中2
    次交易金額為1,000 元，另1 次為2,000 元，合計交易金額
    4,000 元。
  (二)乙○○與壬○○、甲○○、戊○○共犯部分：
  1.自95年9 月初某日起至同年12月底某日止，由戊○○以0000
    000000號行動電話撥打乙○○所使用之上揭行動電話，與乙○○聯絡購買海洛因事宜後，前往乙○○所在之彰化縣永靖
    鄉遠東汽車旅館、彰化縣埔心鄉金陵汽車旅館、彰化縣員林
    鎮大同國中或員林鎮萬年巷附近等地，或由甲○○、壬○○
    駕車搭載乙○○前往上開交易地點，由乙○○以一手交錢一
    手交貨之方式，販賣第一級毒品海洛因予戊○○20次，其中
    1 次交易金額為1,000 元，其餘交易金額均為500 元，合計
    交易金額10,500元。
  2.於95年9 月間，由辛○○以0000000000號行動電話撥打乙○○所使用之上揭行動電話，與乙○○聯絡購買海洛因事宜後
    ，在彰化縣員林鎮（起訴書誤載為埔心鄉）大潤發大賣場附
    近（其中2 次係由壬○○駕車搭載乙○○前往），以一手交
    錢一手交貨之方式，販賣第一級毒品海洛因予辛○○3 次，
    其中1 次交易金額為1,000 元，1 次為2,000 元，合計交易
    金額3,000 元；另1 次則係由辛○○以交付0000000000號SI
    M 卡予乙○○使用之方式，購得價值2,000 元之海洛因。
  3.自95年9 月間某日起至同年12月間某日止，由己○○以0000
    000000號行動電話及00-0000000號電話撥打乙○○所使用之
    上揭行動電話，與乙○○聯絡購買海洛因事宜後，由壬○○
    獨自（1 次）或由壬○○、戊○○駕車搭載乙○○前往彰化
    縣溪湖鎮育大汽車教練場、乙○○位於溪湖鎮大菜市場之住
    處附近、彰化縣埔心鄉吳鳳國小旁、彰化縣永靖鄉遠東汽車
    旅館、彰化縣埔心鄉金陵汽車旅館等地，以一手交錢一手交
    貨之方式，販賣第一級毒品海洛因予己○○17次，其中1 次
    交易金額為2,000 元，其餘均為1,000 元，合計交易金額18
    ,000 元 。
  4.自95年9 月中旬某日起至95年12月30日下午3 、4 時許止，
    由子○○以00-0000000撥打乙○○所使用之上揭行動電話，
    以下列方式向乙○○購買甲基安非他命共13次，合計交易金
    額9,500 元：
  (1)與乙○○聯絡購買甲基安非他命事宜後，由甲○○、壬○○
    或戊○○駕車搭載乙○○前往彰化縣員林鎮（起訴書誤載為
    埔心鄉）大潤發大賣場、員林鎮愛買大賣場、員林鎮游泳池
    附近等地，以一手交錢一手交貨之方式，販賣第二級毒品甲
    基安非他命予子○○8 次，其中1 次交易金額為1,000 元，
    其餘均為500 元，合計交易金額4,500 元。
  (2)於95年10月間某日，子○○撥打乙○○所使用之行動電話時
    ，因乙○○有事無法接聽電話，乃由甲○○接聽，並在電話
    上與子○○談妥交易數量及地點，再轉告予乙○○知悉；乙○○旋指示並交付甲基安非他命1 包予甲○○，由甲○○駕
    車前往員林鎮愛買大賣場附近，以一手交錢一手交貨之方式
    ，販賣交付第二級毒品甲基安非他命予子○○1 次，並收取
    500 元之價款。
  (3)於95年10月底某日，子○○撥打乙○○所使用之行動電話時
    ，因乙○○有事無法接聽電話，乃由甲○○接聽，並在電話
    上與子○○談妥交易數量及地點，再轉告予乙○○知悉；乙○○旋交付甲基安非他命1 包予甲○○，並指示戊○○駕車
    搭載甲○○前往員林鎮游泳池附近，以一手交錢一手交貨之
    方式，販賣交付第二級毒品甲基安非他命予子○○1 次，並
    收取500 元之價款。
  (4)於95年11月間某二日，子○○分別撥打乙○○所使用之行動
    電話時，因乙○○有事無法接聽電話，乃由壬○○接聽，並
    在電話上與子○○談妥交易數量及地點，再轉告予乙○○知
    悉；乙○○旋各指示並交付甲基安非他命1 包予壬○○，由
    壬○○駕車前往埔心鄉大潤發大賣場附近，以一手交錢一手
    交貨之方式，販賣交付第二級毒品甲基安非他命予子○○2
    次，並分別收取500 元之價款，合計交易金額1,000 元。
  (5)於95年12月30日下午3 、4 時許，因乙○○適將車送至子○○之修車廠修理，子○○乃與其兄癸○○共同交付3,000 元
    予乙○○，表示欲購買第二級毒品甲基安非他命，乙○○收
    受款項後，隨即離開，並於1 個小時後返回，交付第二級毒
    品甲基安非他命1 包予子○○及癸○○，而此方式販賣第二
    級毒品甲基安非他命予子○○及癸○○1 次（此部分之犯罪
    事實，起訴書僅記載於癸○○之購毒次數內，漏未記載於子
    ○○之購毒次數內）。
  5.自95年10月間某日起至同年12月間某日止，由甲○○以0000
    000000號行動電話撥打乙○○所使用之上揭行動電話，與乙○○聯絡購買海洛因或甲基安非他命事宜後，在彰化縣埔心
    鄉金陵汽車旅館等地，以一手交錢一手交貨之方式，販賣第
    一級海洛因予甲○○5 次，每次交易金額均為1,000 元，合
    計交易金額5,000 元；及販賣第二級毒品甲基安非他命予甲○○2 次，每次交易金額均為1,000 元，合計交易金額2,00
    0 元。
  6.自95年10月間某日起至96年1 月初某日止，由壬○○撥打乙○○所使用之上揭行動電話，與乙○○聯絡購買海洛因或甲
    基安非他命事宜後，在彰化縣永靖鄉遠東汽車旅館、彰化縣
    埔心鄉金陵汽車旅館、彰化縣花壇鄉夏威夷汽車旅館等地，
    以一手交錢一手交貨之方式，販賣第一級海洛因予壬○○13
    次，10次交易金額為500 元，3 次為1,000 元，合計交易金
    額8,000 元；及販賣第二級毒品甲基安非他命予壬○○4 次
    ，2 次交易金額為1,000 元，2 次為2,000 元，合計交易金
    額6,000 元。
  7.自95年10月間某日起至同年12月間某日止，由庚○○以0000
    000000號行動電話撥打乙○○所使用之上揭行動電話，與乙○○（乙○○有事無法接聽時，則由戊○○接聽）聯絡購買
    海洛因或甲基安非他命事宜後，由戊○○、壬○○駕車搭載
    乙○○前往彰化縣埔心鄉金陵汽車旅館，以一手交錢一手交
    貨之方式，分別販賣第一級毒品海洛因、第二級毒品甲基安
    非他命予庚○○各2 次，金額分別為1,000 元、2,000 元各
    1 次；另有一次係由戊○○單獨前往上開地點，同時販賣第
    一級毒品海洛因、第二級毒品甲基安非他命予庚○○，金額
    各1,000 元（但當次係以賒欠價額之方式交易）；合計交易
    第一級毒品海洛因、第二級毒品甲基安非他命之金額分別為
    4,000 元（實際取得金額各為3,000 元）。
  8.自95年10月底某日起至同年12月30日下午3 、4 時許止，由
    癸○○以00-0000000號電話撥打乙○○所使用之上揭行動電
    話，與乙○○聯絡購買甲基安非他命事宜後，由甲○○、壬○○、戊○○駕車搭載乙○○前往癸○○位於彰化縣員林鎮
    萬年巷之住處、彰化縣永靖鄉遠東汽車旅館、彰化縣花壇鄉
    夏威夷汽車旅館等地，以一手交錢一手交貨之方式，販賣第
    二級毒品甲基安非他命予癸○○4 次，其中3 次交易金額均
    為1,000 元，最後一次（95年12月30日下午3 、4 時許，即
    同上開4.(5)所示）交易則為3,000 元，合計交易金額6,000
    元（其中3,000元亦計算在上開4.所示之9,500元中）。
二、嗣於96年1 月4 日下午2 時50分許，在彰化縣員林鎮大饒里
    萬年巷45之9 號旁汽車修理場附近，為警搜索查獲，並扣得
    乙○○所有，供其為本案販賣毒品犯罪所用之行動電話2 具
    、與本案無關之海洛因殘渣袋3 包、塑膠空袋6 個、玻璃吸
    管1 支、及乙○○所使用，但非乙○○所有之SIM 卡4 張，
    壬○○所有，但與本案無關之注射針筒1 支、行動電話1 具
    （含SIM 卡1 張，門號：0000000000）及SIM 卡1 張；再於
    96年1 月4 日下午3 時45分在彰化縣員林鎮○○街72巷3 號
    拘提戊○○、甲○○到案，並扣得甲○○所有，但與本案無
    關之行動電話2 具及SIM 卡3 張及充電器1 個。
三、案經彰化縣警察局溪湖分局報告臺灣彰化地方法院檢察署檢
    察官偵查起訴。
    理    由
壹、程序事項
一、證據能力部分：
  (一)證人壬○○、甲○○、戊○○、丙○○、辛○○、子○○、
    庚○○、癸○○警詢之證述：
  1.按被告以外之人（包括證人、鑑定人、告訴人、被害人及共
    同被告等）於檢察事務官、司法警察官或司法警察調查中所
    為之陳述，與審判中不符時，其先前之陳述具有較可信之特
    別情況，且為證明犯罪事實存否所必要者，得為證據，刑事
    訴訟法第159 條之2 定有明文。所謂「前後陳述不符」之要
    件，應就前後階段之陳述進行整體判斷，以決定其間是否具
    有實質性差異，惟無須針對全部陳述作比較，陳述之一部分
    有不符，亦屬之。而所謂「較可信之特別情況」之情形，亦
    應就前後陳述時之各種外部情況進行比較，以資決定何者外
    部情況具有可信性。若陳述係在特別可信之情況下所為，則
    虛偽陳述之危險性即不高，雖係審判外陳述，或未經被告反
    對詰問，仍得承認其有證據能力。所稱「外部情況」之認定
    ，例示如下：
    (1)時間之間隔：陳述人先前陳述是在記憶猶新的情況下直接
      作成，一般與事實較相近，事後即可能因記憶減弱或變化
      ，致有不清晰或陳述不符之現象發生。
    (2)有意識的迴避：由於先前陳述時被告未在場，是陳述人直
      接面對詢問警員所為陳述較為坦然；事後可能因陳述人對
      被告有所顧忌或同情，因而在被告面前較不願陳述不利被
      告之事實。
    (3)受外力干擾：陳述人單獨面對檢察事務官或司法警察（官
      ）所為之陳述，程度上較少會受到強暴、脅迫、詐欺、利
      誘或收買等外力之影響，其陳述較趨於真實。若被告在庭
      或有其他成員參與旁聽時，陳述人可能會本能的作出迴避
      對被告不利之證述，或因不想生事乃虛構事實而為陳述。
    (4)事後串謀：目擊證人對警察描述所目睹情形，因較無時間
      或動機去編造事實，客觀上亦較難認與被告間有勾串情事
      ，其陳述具有較可信性。但事後因特殊關係，雙方可能因
      串謀而統一口徑；或事後情況變化，兩者從原先敵對關係
      變成現在友好關係等情形，其陳述即易偏離事實而較不可
      信。
    (5)警詢或檢察事務官偵查時，有無辯護人、代理人或親友在
      場：如有上開親誼之人在場，自可期待證人為自由從容之
      陳述，其證言之可信度自較高。
    (6)警詢或檢察事務官所作之偵查筆錄記載是否完整：如上開
      筆錄對於犯罪之構成要件、犯罪態樣、加重減輕事由或起
      訴合法要件等事實或情況，均翔實記載完整，自可推定證
      人之陳述，與事實較為相近，而可信為真實。
    法院應斟酌上列因素綜合判斷，亦應細究陳述人之問答態度
    、表情與舉動之變化，此一要件係屬訴訟法事實之證明，以
    自由證明為已足，且應由主張此項證據之人證明。惟此僅係
    確定上開陳述有無證據能力而已，至該證據具有證據能力後
    ，其證據力之強弱問題，仍待法院綜合全辯論意旨及調查證
    據所得，依法認定之。
  2.查本件證人辛○○、庚○○與戊○○於警詢及法院審理時之
    證述有前後陳述不符之情形，證人壬○○、甲○○、子○○
    、癸○○警詢中及法院審理時之證述亦有前後部分陳述不符
    之情形，本院審酌上開證人於本院證述時有證述與通訊監察
    譯文不符，或有對部分問題或沉默以對、或稱忘記了、記不
    清楚等語之情形，互核渠等於警詢中之證述，因距案發日較
    近，當時記憶較深刻，可立即反應所知，不致因時隔日久而
    遺忘案情；且較無來自被告或其他成員同庭在場之壓力而出
    於虛偽不實之指證，或故為迴護被告之機會，因此所為之供
    述均較為具體明確等情，揆諸上開說明，應認渠等於警詢中
    所為之陳述，客觀上應具有較可信之特別情況，且亦為證明
    犯罪事實存否所必要，是依上揭規定，渠等於警詢中之證言
    自有證據能力。
  3.至證人丙○○於本院之證述與其於警詢之證述並無明顯不符
    ，與刑事訴訟法第159 條之2 所定傳聞證據例外有證據能力
    之要件不符，應認其警詢之證述無證據能力。
  (二)證人己○○警詢之證述：
    按被告以外之人於審判中有所在不明而無法傳喚或傳喚不到
    者，其於檢察事務官、司法警察官或司法警察調查中所為之
    陳述，經證明具有可信之特別情況，且為證明犯罪事實之存
    否所必要者，得為證據，刑事訴訟法第159 條之3 第3 定有
    明文。查證人己○○經本院合法傳喚，無正當理由不到庭，
    復經本院命警拘提未獲，且其亦無在監在押之情形，有本院
    送達證書、彰化縣警察局溪湖分局拘提事項簡覆表、本院拘
    票、司法警察拘提報告書、本院開庭報到單及臺灣高等法院
    在監在押全國紀錄表附卷可稽，是證人己○○顯有於審判中
    有所在不明而無法傳喚或傳喚不到之情形，則本院審酌證人
    己○○於警詢作證時，距離案發時間甚近，所述內容完證，
    且與其他證人證述互核大致相符，顯然沒有因受外力干擾、
    被告壓力而故意為不實陳述之情形，而具有可信之情況，且
    又為證明犯罪事實之存否所必要，認證人己○○警詢之證述
    應有證據能力。
  (三)除上揭證據外，本案下揭全部卷證所涵括之供述證據及非供
    述證據，經本院依法踐行調查證據程序，公訴人、被告四人
    及其等之辯護人均不爭執各該證據之證據能力，且亦查無依
    法應排除其證據能力之情形，是後述所引用證據之證據能力
    均無疑義。
二、聲請調查證據部分：
  (一)按當事人、代理人、辯護人或輔佐人聲請調查之證據，法院
    認為不必要者，得以裁定駁回之。下列情形，應認為不必要
    ：一、不能調查者。二、與待證事實無重要關係者。三、待
    證事實已臻明瞭無再調查之必要者。四、同一證據再行聲請
    者，刑事訴訟法第163 條之2 定有明文。
  (二)被告乙○○及其辯護人、被告戊○○及其辯護人雖均聲請本
    院繼續傳喚證人己○○到庭作證，惟證人己○○經本院合法
    傳喚，無正當理由不到庭，復經本院命警拘提未獲，且其亦
    無在監在押之情形已如上述，本院依法無其他方法可使證人
    己○○到庭作證，則此一證據顯已不能調查，是爰駁回上開
    被告二人及其等辯護人此部分調查證據之聲請。
  (三)又被告乙○○雖聲請傳喚彰化縣警察局溪湖分局綽號「阿國
    」之員警作證，欲證明警員係故意要陷其入罪，惟被告乙○○稱其係聽同舍房之獄友轉知：伊曾聽「阿國」之警員說乙○○不認罪沒關係之語，故其認為警員係故意要陷其入罪，
    而有證明之必要，然被告乙○○所稱聽聞之事是否存在本有
    可疑，況所謂「乙○○不認罪沒關係」之語，與是否故意陷
    其於罪間，根本無法產生因果關係之推論，再參以被告乙○○本案之犯行，經本院審理後，認已有足夠之證據資以認定
    如下述，是被告乙○○此部分調查證據之聲請，不但與本案
    被告乙○○是否販毒之待證事實無重要關係，該待證事實亦
    已臻明瞭無再調查之必要，是爰駁回此部分調查證據之聲請
    。
貳、認定本案犯罪事實之理由
一、訊據被告乙○○固不否認於上揭時間使用0000000000、0000
    000000、0000000000門號，及曾由寅○○、壬○○、甲○○
    、戊○○駕車搭載外出之事實，惟矢口否認有何販賣第一、
    二級毒品之犯行；其辯護人則辯以：起訴書所載各購毒者之
    供述前後反覆不一，可信度可疑，難以作為被告乙○○有罪
    之證據，又若法院認定被告有罪，因依通訊監察譯文可知被
    告乙○○曾同時販賣第一、二級毒品予庚○○，故二罪應具
    有想像競合關係，而非數罪併罰等語。被告壬○○除否認曾
    單獨送交第一級毒品海洛因予己○○、曾與子○○在電話中
    談妥毒品交易後單獨送交毒品及搭載被告乙○○外出與戊○○、辛○○進行第一級毒品海洛因交易外，坦承上揭其餘犯
    行；其辯護人則辯以：戊○○與被告乙○○熟識，向乙○○
    購買毒品根本無須被告壬○○搭載乙○○外出，另單獨送交
    海洛因與己○○不合常情，且僅有己○○之證述，證據有疑
    ，是被告壬○○僅是幫助販賣毒品，請從輕量刑等語。被告
    甲○○除否認有上揭犯罪事實欄二、(二)4.(2)、(3)所示之犯行
    、及曾搭載被告乙○○外出與戊○○進行第一級毒品海洛因
    交易外，坦承上揭其餘犯行；其辯護人則辯以：依卷內資料
    ，並無證據可證明被告甲○○有搭載被告乙○○外出與戊○○進行第一級毒品海洛因交易，又被告甲○○之行為應為集
    合犯，僅受一次刑法評價等語。被告戊○○則坦承全部之犯
    行；其辯護人則請求對被告戊○○從輕量刑等語。
二、經查：
  (一)被告乙○○：
  1.其上揭販賣第一、二級毒品之犯行，業據證人即購毒者丙○○於偵查及本院審理中（參96年度偵字第514 號卷第112 頁
    ，本院卷二第107-109 頁）、辛○○、己○○於警詢及偵查
    中（警卷一第74 -76頁、同上偵卷第33、34、96-100 、107
    、108 頁）、子○○、庚○○、癸○○於警詢、偵查及子○○、癸○○於本院審理中（參警卷一第61-64 、67、警卷二
    第31-34 、38-43 頁及同上偵卷第47、51、52、88、89頁、
    本院卷二第99-105頁）、證人即共犯寅○○於本院審理中（
    參本院卷二第174 頁反面）、壬○○、甲○○、戊○○於警
    詢、偵查及本院審理中（參警卷一第15-19 頁、32-36 、51
    -54 頁、同上偵卷第24、56、57、60、61頁、96年度偵字第
    715 號卷第11頁及本院卷二第183 、186 、188 頁）證述明
    確【上開證人就購買毒品次數、金額、地點部分之前後或相
    互間之證述雖略有不一，但尚不影響基本事實之認定，詳下
    述】，並有指認犯罪嫌疑人紀錄表、通訊監察譯文（均有通
    訊監察書附卷）在卷足憑；另寅○○於其被訴販賣毒品案件
    （96年度訴字第996 號）中，因坦承上開犯罪事實(一)所示之
    犯行，經本院判決有罪乙節，復有該案判決書在卷可參；此
    外，並有行動電話2 具扣案可佐。
  2.又查：
  (1)證人丙○○於其被訴販毒案件中（95年度訴字第2134號），
    雖因供述其向被告乙○○購買第一級毒品海洛因，使警方查
    獲被告乙○○而獲得減刑，惟其就此部分事實於本案偵查及
    審理中之證述（即向被告乙○○購買第一級毒品海洛因），
    核與證人寅○○於本院證述之內容大致相符（參本院卷二第
    174 、175 頁），顯非虛偽，是自不能僅因其曾因供出上手
    獲得減刑，遽以否定其證述之可信性。
  (2)被告戊○○以證人身分於本院作證時，一開始雖證稱係無償
    向被告乙○○取得毒品云云，惟：其不但於警、偵訊時已明
    確證述向被告乙○○購買第一級毒品海洛因之事實（參上揭
    筆錄）；且依卷附通訊監察譯文所示，其曾多次於電話中向
    被告乙○○提及「我真的很難過，拜託妳先給我欠1 千」、
    「妳那邊有『查某仔』嗎？（答：有。）我先差妳一些好嗎
    ？」、「阿姨，有辦法嗎，我下午再拿錢給妳」、「先給我
    欠一張，我明天中午再給妳」等語（參警卷二第45-50 頁）
    ，在在顯示戊○○確曾向被告乙○○價購海洛因，可徵其於
    警、偵訊之證述應非虛妄；況其經本院提示上揭通訊監察譯
    文後，已改證稱：其已忘記是否有拿錢向被告乙○○購買海
    洛因等語（參本院卷二第182 頁背面）；再參以其於本院審
    理時，已對起訴事實全部認罪，並於作證時表示其於96年4
    月9 日（指準備程序之不爭執事項）及96年6 月5 日（指其
    表示認罪，並捨棄調查證據之聲請）所為之陳述均屬正確真
    實等語（參本院卷二第183 頁）等情，益徵其於本院作證時
    一開始證稱其均是無償向被告乙○○取得毒品云云，應係迴
    護被告乙○○之詞，難以憑採，而應以其於警、偵訊之證述
    較符合真實。
  (3)證人辛○○於本院作證時，一開始雖對於是否向被告乙○○
    購買海洛因乙節為模糊、迴避之證述，但嗣經本院提示其警
    、偵訊筆錄後，已改證稱：其於警、偵訊之記憶是清楚的，
    當時的陳述是依記憶回答，沒有故意為不實之回答；在本院
    作證時因時間已久，故有些事情忘記了等語（參本院卷二第
    13頁背面、14、15頁），互核通訊監察譯文亦顯示辛○○確
    實以0000000000號與被告乙○○聯絡購買第一級毒品海洛因
    事宜等情（參96年度偵字第514 號卷第31頁），足徵其於本
    院一開始所為未向被告乙○○購買毒品之證述，純係迴護被
    告乙○○之詞，不足採信。
  (4)證人子○○、癸○○於本院作證時，對許多毒品交易之細節
    雖以時間已久為由，證稱記不清楚等語，惟：其二人除均明
    白證稱確實向被告乙○○購買第二級毒品甲基安非他命外，
    復均證稱：其於警詢及偵查中有關向被告乙○○等人購買甲
    基安非他命之過程、次數及金額均是依當時記憶所為之陳述
    ，沒有亂講等語（參本院卷二第100 頁背面、第105 頁背面
    ）；再參以卷附通訊監察譯文明確顯示其二人均多次撥打電
    話向被告乙○○購買甲基安非他命（參同上偵卷第42-46 頁
    ）等情，可認其二人於警、偵訊之證述應非杜撰，堪予採信
    ，而其二人於本院無法明確證述之原因，確係因時間已久，
    記憶模糊所致無疑，尚不得因此否定其二人警、偵訊證述之
    可信性。
  (5)證人庚○○於本院作證時雖證稱：未曾使用0000000000號行
    動電話及向被告乙○○等人購買毒品，並稱其警、偵訊之證
    述係因毒癮發作始亂講云云，惟：其於警詢證稱自己綽號叫
    「二百」、「阿弟」，使用0000000000號行動電話等語（參
    警卷二第31頁），證人戊○○亦證稱知道庚○○綽號「阿弟
    」等語（參96年度偵字第715 號卷第11頁），縱依其於本院
    作證時之證述，其亦不否認其有一綽號為「二百」（參本院
    卷二第18頁背面）；而依卷附通訊監察譯文，確有自稱「二
    百」、「阿弟」之人，使用0000000000號行動電話與被告乙○○聯絡購買海洛因及甲基安非他命事宜（參96年度偵字第
    514 號卷第78、79、82頁）；則證人庚○○於上揭購毒期間
    為0000000000號行動電話之實際使用人，應堪認定；又證人
    庚○○證稱其毒癮發作會發抖、流鼻水、無法站立等語，然
    互核其於警詢筆錄、偵查筆錄及結文、指認犯罪嫌疑人紀錄
    表及本院作證時之結文上所為之「庚○○」簽名，各次簽名
    之筆跡幾乎完全一致，並無任何特別扭曲、不同之處，顯見
    證人於各次簽名時握筆、書寫之穩定性應相當，而其復證稱
    於本院作證時並無毒癮發作之情形等語（參本院卷二第19頁
    ），則其於本院證稱其於警、偵訊時係因毒癮發作始亂講云
    云，顯然不實。綜上，證人庚○○於警偵訊對於上揭向被告
    乙○○等人購買毒品之事實既已明確證述，又與通訊監察譯
    文所示互核相符，自堪採信，其於本院之證述，純係迴護被
    告之詞，不足採信，無從據為有利被告之認定。
  3.綜上，被告乙○○有上揭之犯行，應堪認定。
  (二)被告壬○○：
  1.訊據被告壬○○對單獨送交第一級毒品海洛因予己○○、與
    子○○在電話中談妥毒品交易後單獨送交毒品及搭載被告乙○○外出與戊○○、辛○○進行第一級毒品海洛因交易外之
    犯行，均坦承不諱，並有上揭(二)1.之證據可憑。
  2.至其於本院雖否認曾單獨送交第一級毒品海洛因予己○○、
    與子○○在電話中談妥毒品交易後單獨送交毒品及搭載被告
    乙○○外出與戊○○、辛○○進行第一級毒品海洛因交易，
    惟：
  (1)被告壬○○曾單獨送交第一級毒品海洛因予己○○等情，業
    據證人己○○於警詢及偵查中證述明確（參同上偵卷第98、
    108 頁）。
  (2)被告壬○○曾與子○○在電話中談妥甲基安非他命交易後單
    獨送交毒品予子○○等情，除據證人子○○於警詢及偵查中
    證述明確外（參警卷二第39、40頁、同上偵卷第52頁），被
    告壬○○於偵查中作證時亦證稱其曾二次接獲子○○聯絡購
    買甲基安非他命之電話，嗣並單獨送交毒品予子○○等語（
    參同上偵卷第60、61頁），且細核卷附通訊監察譯文，確有
    被告壬○○接聽電話與子○○聯絡販毒事宜之對話（參同上
    偵卷第42、45、46頁），均足證此部分之事實存在。
  (3)證人辛○○於本院作證時，一開始雖證稱被告壬○○未曾搭
    載被告乙○○前來交易海洛因，但嗣經本院提示其偵訊筆錄
    後，已改證稱：其於偵訊之記憶是清楚的，當時的陳述是依
    記憶回答，沒有故意為不實之回答；在本院作證時因時間已
    久，故有些事情忘記了等語（參本院卷二第13頁背面、14、
    15頁）；而其於偵查中已明確證稱：被告壬○○曾搭載被告
    乙○○來交易等語（參同上偵卷第33、34頁）；互核通訊監
    察譯文亦顯示辛○○以0000000000號與被告乙○○聯絡購買
    第二級毒品甲基安非他命事宜時，有幾次被告壬○○即在被
    告乙○○身旁，且有被告乙○○直接將電話交予被告壬○○
    ，由壬○○告知辛○○見面地點之情形（參同上偵卷第31頁
    ）等情，足徵其上揭被告壬○○未搭載乙○○前去交易毒品
    之證述與事實不符，難據為有利被告壬○○之認定。
  (4)被告壬○○搭載被告乙○○外出與戊○○交易毒品乙節，除
    據證人戊○○於警詢及本院證述明確外（參警卷一第52-54
    頁、本院卷二第181 頁背面、第182 頁），細核卷附戊○○
    撥打電話向被告乙○○購買毒品之通聯紀錄，不乏有戊○○
    請被告乙○○送交毒品予其之對話（參警卷二第47、48、50
    頁），顯見戊○○雖與被告乙○○熟識，但仍有被告乙○○
    由他人搭載外出交付其毒品之情況；則互核被告壬○○承認
    其會搭載被告乙○○外出交付毒品等情，認證人戊○○之證
    述可採。
  3.綜上，被告壬○○有上揭之犯行，應堪認定。
  (三)被告甲○○：
  1.訊據被告甲○○對上揭犯罪事實欄二、(二)4.(2)、(3)所示之犯
    行、及曾搭載被告乙○○外出與戊○○進行第一級毒品海洛
    因交易外之犯行，均坦承不諱，並有上揭(二)1.之證據可憑。
  2.至其於本院雖否認曾有如上揭犯罪事實欄二、(二)4.(2)、(3)所
    示、及搭載被告乙○○外出與戊○○進行第一級毒品海洛因
    交易，惟：
  (1)犯罪事實欄二、(二)4.(2)、(3)所示之犯行，除據證人子○○於
    警、偵訊證述明確外（參警卷二第39、40頁、同上偵卷第51
    頁），證人子○○於本院審理中仍結證稱：被告甲○○曾接
    聽電話，亦曾單獨送毒品予其等語（參本院卷二第101 頁背
    面、第102 頁）；而被告甲○○於偵查中作證時亦證稱其於
    被告乙○○沒空時，會接聽電話，約好交易地點，再將毒品
    送去給購毒者，曾於95年10月送交500 元之甲基安非他命給
    子○○，於95年10月某日亦曾由戊○○駕車搭載其送交500
    元之甲基安非他命到員林游泳池給子○○等語（參同上偵卷
    第57頁）；且細核卷附通訊監察譯文，確有被告甲○○接聽
    子○○撥入電話之情形（參同上偵卷第42頁），足證證人上
    揭證述及被告甲○○上開陳述均非虛假，應可憑採。
  (2)被告甲○○搭載被告乙○○外出與戊○○交易毒品乙節，除
    據證人戊○○於警詢及本院證述明確外（參警卷一第52-54
    頁、本院卷二第181 頁背面、第182 頁），細核卷附戊○○
    撥打電話向被告乙○○購買毒品之通聯紀錄，不乏有戊○○
    請被告乙○○送交毒品予其之對話（參警卷二第47、48、50
    頁），顯見戊○○雖與被告乙○○熟識，但仍有被告乙○○
    由他人搭載外出交付其毒品之情況；則互核被告甲○○承認
    其會搭載被告乙○○外出交付毒品等情，認證人戊○○之證
    述可採。
  3.綜上，被告甲○○有上揭之犯行，應堪認定。
  (四)被告戊○○：
    訊據被告戊○○對上揭犯罪事實已坦承不諱，並有上揭(二)1.
    之證據可憑，其參與本案犯行，應堪認定。
  (五)庚○○曾一次向被告乙○○等人同時購買海洛因及甲基安非
    他命，業據被告戊○○以證人身分於偵查中證述明確（參96
    年度偵字第715 號卷第11頁），互核卷附通訊監察譯文確有
    庚○○於電話中表示欲同時購買海洛因及甲基安非他命（參
    96年度偵字第514 號卷第77頁第一通譯文）等情，被告乙○○等人曾同時販賣第一級毒品海洛因及第二級毒品甲基安非
    他命予庚○○之事實，亦堪認定。
  (六)而就被告乙○○等人販賣第一級毒品海洛因及販賣第二級毒
    品甲基安非他命之次數、交易金額及地點等細節，證人即各
    購毒者及被告壬○○、甲○○、戊○○、共犯寅○○等人就
    此之證述雖有部分無法確切指明，或有先後供述不一之情形
    ，亦有彼此證述不一致之情形。然衡諸施用毒品之人因癮頭
    一來急需購買毒品解癮，未解癮前之焦躁難耐以致心神均傾
    注於搜尋毒品以供施用，無暇記憶每次毒品交易金額、交易
    地點、或數量、或交易次數，及至解癮後之藥害反應，更使
    施用毒品之人無法明確記憶交易細節，是為常情；而被告壬○○、甲○○、戊○○、共犯寅○○自己亦為吸毒者，有購
    買毒品，亦有販賣毒品予他人之行為，彼此交錯，就有關購
    毒、販毒之記憶亦難免發生混雜或記憶不清之情形，故上開
    證人就細節之出入、不復記憶或與彼此之供稱不一，並不影
    響渠等證言之可信度，渠等就確有向被告乙○○等人購買毒
    品之情節，仍足採信。又交易次數及金額，關係被告等人犯
    罪所得財物之多寡，因本院已盡調查能事，仍無法明確得知
    被告販賣毒品之真實次數及金額，則基於被告人權之保障，
    爰就證人證述之次數、金額與被告自承之次數、金額朝最有
    利於被告之方向認定如上開犯罪事實所示之次數及金額。
  (七)又被告壬○○、甲○○於警詢及壬○○、戊○○於偵查中分
    別證稱參與本案之犯行，可免費獲得被告乙○○提供毒品施
    用等語（參警卷一第17、35頁、96年度偵字第514 號卷第60
    頁、96年度偵字第715 號卷第11頁），而海洛因及甲基安非
    他命均屬量微價高之物，被告乙○○倘非於販賣第一、二級
    毒品之過程中可獲取一定程度之利潤，當無以提供此等毒品
    施用作為被告壬○○、甲○○、戊○○參與本案犯行之報酬
    ，是被告乙○○利用販賣第一、二級毒品獲取利潤，並以提
    供毒品施用之方式與被告壬○○、甲○○、戊○○分享販毒
    利潤之事實，至堪確定。從而可知，被告乙○○、壬○○、
    甲○○、戊○○為本案販賣海洛因及甲基安非他命，確有營
    利之意圖，堪予認定。
  (八)至本案雖未扣得毒品及電子秤等販毒工具，惟按目前社會上
    販賣毒品之犯罪型態不一，有所謂「大盤」、「中盤」、「
    小盤」販賣者，甚或零星交易者。在有較多量毒品交易之情
    形下，經深入查證，如機會掌握得宜，或可查獲與販賣毒品
    有關之毒品、販賣工具（諸如電子秤、帳冊、分裝袋等物）
    或多數知情或購買者等證人之證詞，以作為法院判決認定之
    依據，然如向大盤、中盤或小盤調貨再販賣予施用毒品之人
    ，從中賺取差價者，亦合於販賣毒品之構成要件，惟此種販
    毒者手中調得之毒品旋即轉手，且交易方法簡單，在性質上
    非必須使用任何販賣工具，是以未查獲毒品、或磅秤等工具
    ，並非即得為被告無販賣毒品行為之推論，併此敘明。
三、按刑法上之從犯，係指僅以幫助之意思，對於正犯資以助力
    ，而未參與實施犯罪構成要件之行為者而言，如就構成犯罪
    事實之一部，已參與實施，即屬共同正犯；又所謂參與犯罪
    構成要件以外之行為者，指其所參與者非直接構成某種犯罪
    事實之內容，而僅係助成其犯罪事實實現之行為而言，苟已
    參與構成某種犯罪事實之一部，即屬分擔實施犯罪之行為，
    雖僅以幫助他人犯罪之意思而參與，亦仍屬共同正犯（最高
    法院30年上字第1781號、27年上字第1333號判例、92年度臺
    上字第5407號判決意旨參照）；次按刑法上所謂販賣行為，
    係指以營利為目的，有償轉讓，而商品購入或賣出，有一於
    此，犯罪即為完成，故交付商品與收取價金，均屬販賣犯罪
    之構成要件行為，縱以幫助他人營利犯罪之意思，而有參與
    交付買賣標的物、收取貨款之販賣要件行為，自應論以共同
    正犯而非從犯（最高法院84年度臺上字第5647號、91年度臺
    上字第2974號判決意旨參照）；再按共同正犯間，非僅就其
    自己實施之行為負其責任，並在犯意聯絡之範圍內，對於他
    共同正犯所實施之行為，亦應共同負責。又共同正犯之成立
    ，祇須具有犯意之聯絡，行為之分擔，既不問犯罪動機起於
    何人，亦不必每一階段犯行，均經參與（最高法院32年上字
    第1905號、34年上字第862 號判例意旨參照）。查本件被告
    乙○○與壬○○、甲○○、戊○○就犯罪事實二、(二)所示販
    毒犯行之運作模式，係於購毒者撥入行動電話後，原則上由
    被告乙○○接聽，但被告乙○○無法接聽時，則由同時在場
    之被告壬○○、甲○○或戊○○接聽，約定時間、地點、數
    量及金額後，再由被告壬○○、甲○○或戊○○駕車搭載被
    告乙○○、或由被告壬○○、甲○○或戊○○獨自或共同出
    面交易，被告壬○○、甲○○或戊○○雖未必親自參與每一
    次之犯行，但其等是否參與某次犯行，取決於購毒者聯絡購
    毒時，其是否在被告乙○○身邊或其當時是否有空，彼此間
    已形成一團體而互相支援之關係。則被告壬○○、甲○○或
    戊○○於本案中既已參與接聽電話聯絡販毒條件事宜，並偶
    有獨自交付毒品予購毒者及收取價金之行為，其等參與販賣
    毒品之構成要件行為，已堪無疑；又縱其三人並非親自參與
    本案犯罪事實二、(二)所示每一次毒品之交易，惟其等與被告
    乙○○四人間就此部分販賣第一、二級毒品既具犯意之聯絡
    ，復有行為之分擔，嗣又有利益之分享，參諸上揭判例意旨
    ，被告壬○○、甲○○或戊○○除就其等親自實施之行為負
    其責外，對於其他共同正犯所實施之行為，自應共同負責。
    從而，被告乙○○與壬○○、甲○○、戊○○就犯罪事實二
    、(二)所示販毒犯行均為共同正犯，至堪確定（惟因販賣毒品
    之販毒者與購毒者為對向犯，兩者間於交易時不可能成立共
    同正犯關係，故當被告壬○○、甲○○、戊○○個別為購毒
    者時，犯意聯絡僅存在其他三人間，自不待言）。
四、次按共同正犯之意思聯絡，原不以數人間直接發生者為限，
    即有間接之聯絡者，亦包括在內。如甲分別邀約乙、丙犯罪
    ，雖乙、丙間彼此並無直接之聯絡，亦無礙於其為共同正犯
    之成立，此固有最高法院77年臺上字第2135號判例意旨可資
    參照。惟按以自己共同犯罪之意思，參與實施犯罪構成要件
    以外之行為，或以自己共同犯罪之意思，事先同謀，而由其
    中一部分人實施犯罪之行為者，均為共同正犯（司法院大法
    官釋字第109 號解釋），可知，共同正犯間之意思聯絡固不
    以彼此間直接聯絡為必要，然所謂間接之犯意聯絡，仍須有
    「共同犯罪」之意思內涵，亦即，間接聯絡之犯意內涵，須
    為共同或分工進行、完成一定犯罪，如彼此間之意思（如上
    開判例所舉之甲乙間與甲丙間），並非要共同完成一定之犯
    罪，縱使兩組人所欲犯罪之罪名相同，亦無共同犯罪之犯意
    聯絡可言。查：被告乙○○與壬○○、甲○○、戊○○就犯
    罪事實二、(二)所示販毒犯行之運作模式已如上述，被告壬○○、甲○○、戊○○顯然是附從於被告乙○○進行販毒，與
    被告乙○○與寅○○就犯罪事實二、(一)所示之共犯模式，寅
    ○○本身亦為有獨立販毒能力之販毒者，僅是就此部分犯行
    與被告乙○○共犯之模式顯然不同，被告乙○○顯然係基於
    不同之犯罪模式分別與寅○○、被告壬○○、甲○○、戊○○分別進行其販賣毒品之犯行，此種主要毒販利用其地位，
    與不同之人分別共犯販毒犯行，而各該不同之人彼此間並無
    犯意聯絡之犯罪方式，為販毒案件所常見，則依被告壬○○
    、甲○○、戊○○參與之方式及程度，其等參與販賣第一、
    二級毒品之犯意聯絡，應僅限於與被告乙○○共犯犯罪事實
    二、(二)所示之販毒犯行，至於與寅○○間就犯罪事實二、(一)
    所示之販毒犯行，應無共犯販賣第一級毒品之犯意聯絡至明
    ，亦併此敘明。
五、綜上所述，本案事證已臻明確，被告乙○○、壬○○、甲○○、戊○○共同販賣第一級毒品海洛因、第二級毒品甲基安
    非他命之犯行均堪以認定，應依法論科。
六、論罪科刑
  (一)核被告乙○○、壬○○、甲○○、戊○○所為如上開犯罪事
    實所示之犯行，均係犯毒品危害防制條例第4 條第1 項之販
    賣第一級毒品罪及同條例第4 條第2 項之販賣第二級毒品罪
    。被告四人持有第一級毒品海洛因與第二級毒品甲基安非他
    命之目的既在供己販賣之用，則其持有第一、二級毒品之低
    度行為應為販賣之高度行為所吸收，均不另論罪。至公訴人
    雖認被告壬○○、甲○○、戊○○均僅係犯幫助販賣第一級
    毒品罪及幫助販賣第二級毒品罪，惟被告壬○○、甲○○、
    戊○○均已參與實行販賣第一、二級毒品罪之構成要件行為
    而為共同正犯已如上述（被告壬○○、甲○○、戊○○亦經
    本院於審理時告知可能係涉犯販賣第一、二級毒品罪，有各
    次審判筆錄可佐），是公訴人認被告均係犯幫助販賣第一、
    二級毒品罪，起訴法條容有未洽，惟因社會基本事實同一，
    爰均變更起訴法條（最高法院95年度臺上字第354 號判決意
    旨【本件公訴意旨係認上訴人涉有上開罪名之幫助犯罪嫌，
    原判決既改依共同正犯論擬，則其所適用關於共犯之法條，
    已由刑法第30條變更為同法第28條，自應依刑事訴訟法第30
    0 條之規定為起訴法條之變更，原判決認不生變更起訴法條
    之問題，尚欠允當】參照，另並可參酌最高法院30年上字第
    1574號判例意旨【刑事訴訟法第292 條所謂得就起訴之犯罪
    事實變更檢察官所引應適用之法條，係指法院於不妨害事實
    同一之範圍內，得自由認定事實，適用法律而言，故同一殺
    人事實，檢察官以教唆犯起訴，而法院認為正犯或從犯者，
    仍不妨害事實之同一，即得變更檢察官所引應適用之法條】
    ）。
  (二)按刑事法若干犯罪行為態樣，本質上原具有反覆、延續實行
    之特徵，立法時既予特別歸類，定為犯罪構成要件之行為要
    素，則行為人基於概括之犯意，在密切接近之一定時、地持
    續實行之複次行為，倘依社會通念，於客觀上認為符合一個
    反覆、延續性之行為觀念者，於刑法評價上，即應僅成立一
    罪。學理上所稱「集合犯」之職業性、營業性、收集性或成
    癮性等具有重複特質之犯罪均屬之，例如經營、從事業務、
    收集、販賣、製造、散佈、成癮性所致之行為等行為概念者
    是（最高法院95年度臺上字第1079號判決意旨參照）；次按
    毒品危害防制條例所規定之販賣毒品罪，雖未明示以「營利
    之意圖」為其犯罪構成要件，然依原判決理由所舉「新辭典
    」及「辭源」之註解，所謂「販」者，既係指賤買貴賣，或
    買賤賣貴而從中取利之『商人』而言，則「販賣」一語，在
    文義解釋上當然已寓含有買賤賣貴而從中取利之意思存在。
    且從商業交易原理與一般社會觀念而言，販賣行為在通常情
    形下，仍係以牟取利益為其活動之主要誘因與目的，因之，
    以行為人在主觀上具有營利之意圖作為販賣毒品罪之成立要
    件，自難謂與「販賣」之文義解釋有違，是販賣毒品之所謂
    販賣行為，係行為人基於營利之目的，而販入或賣出毒品而
    言（最高法院89年度臺上字第299 號、93年度臺上字第1651
    號判決意旨）。從而可知，「販賣」與「買賣」固均以交易
    為其基本內涵，然「販賣」因本質上含有「以之營利」之商
    人行為特質，故「販賣」一詞應係指「以反覆買賣賺取差額
    利益之營業性行為」，此相較於「買賣」一詞通常僅指「一
    次性、不以獲利為內涵」之交易，益徵明顯，是毒品危害防
    制條例第4 條第1 項、第2 項之販賣第一、二級毒品罪，本
    質上即具有反覆性、營業性，依上揭判決意旨，於刑法評價
    上，應僅成立一罪而為學理上所稱「集合犯」，已堪認無疑
    。則本案被告乙○○、壬○○、甲○○、戊○○意圖營利，
    在密切接近之一定期間內、在一定範圍之地區持續多次販賣
    第一級毒品海洛因、第二級毒品甲基安非他命，顯係出於反
    覆、延續販賣海洛因、甲基安非他命之單一行為決意至明，
    在行為概念上，其等多次販賣海洛因、甲基安非他命之行為
    ，各應評價認係包括一罪之集合犯而論以一罪。
  (三)被告四人曾同時販賣第一級毒品海洛因、第二級毒品甲基安
    非他命予庚○○，係一行為觸犯構成要件相異之罪名，為異
    種想像競合，均應從一重論以販賣第一級毒品罪。
  (四)上開販售甲基安非他命予壬○○之部分，起訴書雖未載明，
    但此與公訴人起訴、經本院論罪科刑之販賣甲基安非他命予
    子○○、甲○○、庚○○及癸○○之犯行，屬於集合犯之實
    質上一罪關係，自為起訴效力所及，應由本院併予審理，附
    此敘明。
  (五)被告乙○○與寅○○間就上開犯罪事實二、(一)所示之犯行及
    被告乙○○、壬○○、甲○○、戊○○間就上開犯罪事實二
    、(二)所示之犯行，分別有犯意聯絡及行為分擔（但因販賣毒
    品之販毒者與購毒者為對向犯，兩者間於交易時不可能成立
    共同正犯關係，故當壬○○、甲○○、戊○○個別為購毒者
    時，犯意聯絡僅存在其他三人間），各為共同正犯。
  (六)查被告乙○○前因施用第二級毒品案件，經本院以93年度易
    字第773 號判決判處有期徒刑1 年確定；再因持有第一級毒
    品案件，經本院以93年度易字第819 號判決判處有期徒刑10
    月確定；上開二罪嗣經定應執行刑有期徒刑1 年8 月確定，
    已於95年6 月30日縮刑期滿執行完畢。另壬○○前因施用第
    一、二級毒品案件，經本院以93年度訴字第522 號判決分別
    判處有期徒刑11月、7 月，應執行有期徒刑1 年4 月確定，
    已於95年6 月8 日縮短刑期假釋出監付保護管束，並於95年
    7 月28日保護管束期滿未經撤銷假釋，視為執行完畢，有其
    二人之臺灣高等法院被告前案紀錄表各1 份附卷可稽，其二
    人受有期徒刑執行完畢後，5 年以內故意再犯有期徒刑以上
    之罪，除死刑、無期徒刑部分法定本刑依法不得加重外，其
    他法定本刑（罰金刑）均應依累犯規定加重其刑。
  (七)又查被告壬○○、甲○○、戊○○均係因自身染有吸毒惡習
    ，發現參與被告乙○○販毒之犯行，可獲得被告乙○○提供
    部分毒品施用，而加入為被告乙○○販毒之共犯，所得利益
    僅是獲得小量可供自己施用之毒品，顯見被告壬○○、甲○○、戊○○僅係利用參與販賣毒品犯行賺取毒品施用，並非
    販賣毒品圖取暴利，與之大盤、中盤甚或販賣毒品賺取價差
    者相較，情節尚非重大，若處以毒品危害防制條例第4 條第
    1 項之法定最低本刑無期徒刑，實嫌過重，本院認被告壬○○、甲○○、戊○○之犯罪情狀，均顯有可憫恕之處，爰均
    依刑法第59條規定酌減其刑，其中被告壬○○有關罰金刑部
    分並與上開加重其刑部分，依法先加後減之（法定刑為死刑
    、無期徒刑部分，因原即未依累犯規定加重，故僅依該條減
    輕之）。至於被告乙○○，為本案販毒犯行之主導者及主要
    利益歸屬者，又利用提供毒品施用之利益分享方式，吸收被
    告壬○○、甲○○、戊○○共同販毒，犯罪情節堪認重大，
    自無何堪予憫恕之處，附此敘明。
  (八)爰審酌被告四人明知毒品對人體之危害，自身亦染有施用毒
    品之惡習（為被告四人於審理中供明），竟仍為販賣毒品犯
    行，足以使購買施用者導致精神障礙、性格異常，甚至造成
    生命危險之生理成癮性及心理依賴性，甚且施用毒品者為支
    應高額購毒款項，常造成家庭破碎悲劇，進而偷搶拐騙、作
    奸犯科，嚴重影響社會治安、戕害國民身心健康，惡性非輕
    ，並參酌被告乙○○為本案之主要掌控者及利益所得者，且
    前科累累，素行非佳，有上揭前案紀錄表可佐，犯後又矢口
    否認犯行，飾詞欲脫免刑責，毫無悔過之心，態度極差，被
    告壬○○亦前科累累，素行非佳，有上揭前案紀錄表可佐，
    雖承認部份犯行，但仍非全然坦白，亦難認有悔悟之心，惟
    所得利益非鉅，被告甲○○、戊○○於本案犯罪前，均素行
    尚可（參卷附二人之臺灣高等法院被告前案紀錄表），二人
    所得利益均非鉅大，及被告甲○○雖承認部份犯行，但仍非
    全然坦白，難認已完全悔悟、被告戊○○雖對本案完全認罪
    ，但於本院作證時又閃爍其詞，意圖迴護其他被告，亦難認
    態度良好等一切情狀，分別量處如主文所示之刑，並認其等
    犯罪之性質有褫奪公權之必要，併依刑法第37條分別為如主
    文所示之褫奪公權宣告，以資懲儆。
  (九)至被告四人上揭犯行之犯罪時間雖均係於96年4 月24日之前
    所犯，惟所犯為毒品危害防制條例第4 條第1 項之販賣第一
    級毒品罪，並分別經本院判處無期徒刑及逾1 年6 月之有期
    徒刑，依中華民國九十六年罪犯減刑條例第3 條第1 項第7
    款之規定，均無該條例減刑之適用，附此敘明。
七、沒收：
  (一)扣案被告乙○○所有之行動電話2 具（不含SIM 卡），為被
    告乙○○所有，並均曾搭配0000000000號之門號使用，業據
    被告乙○○供明在卷（參本院96年10月23日審判筆錄第12頁
    ），而0000000000號之門號為被告乙○○用以作為本案販毒
    之聯絡電話已如上述，是該2 具行動電話係供被告等對外聯
    絡販毒犯罪之用，至堪確定，應依毒品危害防制條例第19條
    第1 項之規定，分別於被告四人所犯各罪項下併予宣告沒收
    。
  (二)犯罪所得之沒收：
  1.按毒品危害防制條例第19條第1 項係規定沒收因犯罪（製造
    、販賣或運輸毒品）所得之財物，並不及於因犯罪所得之利
    益。本件依原判決認定之事實，上訴人係因積欠「阿海」港
    幣6 萬元之債務，而與「阿海」謀議來臺運輸第一級毒品海
    洛因，上訴人則因此而可獲得「抵銷所積欠之6 萬元港幣債
    務」等情。如果無訛，依此事實，上訴人之來臺為「阿海」
    運輸毒品，僅係取得「抵銷債務」之財產上利益，並未因此
    而得有財物（「阿海」另給予上訴人在臺之生活費用2 萬元
    部分，始為其因犯罪所得之財物），自不在該條項規定應沒
    收之列（最高法院89年度臺上字第1244號判決可資參照）。
    是上開犯罪事實二、(二)2.所示販賣第一級毒品予辛○○之犯
    行既係由辛○○提供門號供被告乙○○使用，而交易取得價
    值2,000 元之海洛因，另犯罪事實二、(二)7.所示販賣第一、
    二級毒品予庚○○各1,000 元之犯行既係以賒欠方式進行，
    被告等人即僅取得「門號實際使用權」、「價金支付請求權
    」之利益，揆諸上揭判決意旨，尚無從認定被告等人已因販
    賣毒品而取得財物（分別為2,000 元，共4,000 元），是該
    4,000 元仍非被告等人本案犯罪所得財物，合先敘明。
  2.次按販賣毒品所得之對價，不問其中成本若干，利潤多少，
    均應全部諭知沒收，如不能沒收時，追徵其價額或以其財產
    抵償之，以貫徹政府查禁煙毒之決心，方符立法本旨（最高
    法院91年度臺上字第2419號、92年臺上字第6913號判決意旨
    參照）；又按犯毒品危害防制條例第4 條之罪者，其供犯罪
    所用或因犯罪所得之財物應予沒收，如全部或一部不能沒收
    時，追徵其價額或以其財產抵償之，該條例第19條第1 項規
    定甚明。由此項規定觀之，必限於所得者為金錢以外之其他
    財物而無法沒收時，始應追徵其價額。如所得財物為金錢而
    無法沒收時，則應以其財產抵償之，不發生追徵價額之問題
    （最高法院89年度臺上字第6946號、91年臺上字第55 83 號
    判決要旨參照）；再按共同正犯之犯罪所得為新臺幣時，因
    係合併計算，且於全部或一部不能沒收時，以其財產抵償之
    ，為避免執行時發生重複沒收、抵償之情形，故各共同正犯
    之間係採連帶沒收主義，於裁判時僅諭知連帶沒收，不得就
    全體共同正犯之總所得對各該共同正犯分別重複諭知沒收；
    此與罰金刑應分別諭知、分別執行者不同（最高法院95 年
    度臺上字第925 號、94年度臺上字第7421號判決要旨可參）
    。查因被告四人共犯之範圍不同，犯罪所得亦有不同，茲分
    別計算如下：(1)被告乙○○共犯之販賣第一級毒品所得合計
    62,500元，販賣第二級毒品所得合計23,500元；(2)被告壬○○共犯之販賣第一級毒品所得合計39,500元（即扣除被告乙○○與寅○○共犯及壬○○為購毒者此二部分之交易金額）
    ，販賣第二級毒品所得合計17,500元（即扣除壬○○為購毒
    者部分之交易金額）；(3)被告甲○○共犯之販賣第一級毒品
    所得合計42,500元（即扣除被告乙○○與寅○○共犯及甲○○為購毒者此二部分之交易金額），販賣第二級毒品所得合
    計21,500元（即扣除甲○○為購毒者部分之交易金額）；(4)
    被告戊○○共犯之販賣第一級毒品所得合計37,000元（即扣
    除被告乙○○與寅○○共犯及戊○○為購毒者此二部分之交
    易金額），販賣第二級毒品所得合計23,500元；而上開販毒
    所得既均未扣案，依上開說明，應依毒品危害防制條例第19
    條第1 項，分別於被告四人之罪項下，宣告就被告及共犯間
    就其共同參與部分之犯罪所得連帶沒收之，如全部或一部不
    能沒收時，以其等財產連帶抵償之（詳參附表二至五及附註
    說明）。
  (三)另自被告乙○○處扣案之SIM 卡4 張，依國內電信公司定型
    化契約之約定，該晶片卡之所有權仍屬電信公司所有，申請
    人僅因承租門號而取得使用權，而毒品危害防制條例第19條
    第1 項規定宣告沒收，並無如同條例第18條第1 項所定（不
    問屬於犯人所有與否，沒收之）之明文，故應屬相對沒收主
    義之立法，其應沒收之物，應以屬被告所有者為限（最高法
    院93年度臺上字第462 號判決參照），準此，上開SIM 卡既
    非屬被告乙○○所有之物，且非屬違禁物，核與沒收之要件
    不符，自不得宣告沒收。另自被告乙○○處扣案之海洛因殘
    渣袋3 包、玻璃吸管1 支，被告乙○○辯稱係伊施用海洛因
    所用之物，則本院審酌該二物品確可能是施用海洛因所用之
    物，且被告乙○○亦確有施用海洛因之犯行（參上揭前案紀
    錄表），認被告所辯應堪採信；又扣案之塑膠空袋6 個，被
    告乙○○辯稱係供其裝置首飾之用，而依本院可認定之事實
    ，並無證據證明被告乙○○有購買毒品後以塑膠空袋分裝出
    售之情，是既無證據證明上開海洛因殘渣袋3 包、塑膠空袋
    6 個、玻璃吸管1 支係供被告乙○○等人販毒所用或販毒所
    得之物，本院自無從併予宣告沒收。
  (四)另自被告壬○○、甲○○處所扣得如犯罪事實三所示之物，
    既無證據證明與本案販毒犯行有何關係，又非違禁物，自不
    得併予宣告沒收。
、不另為無罪之諭知部分：
    公訴意旨據證人即被告壬○○於偵查中所證，認被告乙○○
    、甲○○、戊○○自95年10月間某日至96年1 月初某日，販
    賣海洛因予壬○○共約20、30次，固非無見。惟證人壬○○
    於本院審理中證稱：其買500 元海洛因大概10次，買1,000
    元的有印象的是3 次等語（參本院卷二第189 頁），則本院
    依「罪疑惟輕」之原則，就證人壬○○歷次證詞，採認其中
    次數最少、金額最低者，以此最有利之原則認定被告乙○○
    等人販賣之時間、次數及其犯罪所得，已如前述。是公訴意
    旨關於被告乙○○等人販賣予壬○○之次數、金額及所得認
    定與本判決認定不符部分，均無積極證據足資認定，應認該
    部分被告之犯罪不能證明。因公訴人認上開部分與前揭業經
    論罪科刑部分有接續犯之實質上一罪關係，爰不另為無罪之
    諭知，附此敘明。
肆、移送併案審理部分
一、至臺灣彰化地方法院檢察署96年度偵字第1016號移送併辦意
    旨雖以：被告甲○○明知海洛因業經毒品危害防制條例列為
    第一級管制毒品，不得販賣，為圖牟利，竟夥同寅○○基於
    販賣第一級毒品海洛因以營利之犯意聯絡及行為分擔，先由
    寅○○出資，在彰化縣員林鎮「春風滿面電子遊藝場」及彰
    化縣溪湖鎮○○街後方之某電子遊藝場等處，向不詳姓年籍
    綽號「阿財」及「阿國」之男子，以不詳價格，販入數量不
    詳之第1 級毒品海洛因後，再以姓名年籍均不詳綽號「阿誠
    」之男子交付予寅○○之門號0000000000號、0000000000號
    行動電話對外聯絡販賣海洛因。嗣於95年12月18日下午1 時
    27分許，某姓名年籍均不詳綽號「長腳」之成年男子以其所
    使用0000000000號電話與楊宗聯絡購買500 元海洛因，並表
    示伊身上僅有300 元，不足的部分請寅○○先讓伊賒欠，寅
    ○○應允後，嗣於同日下午1 時52分許，在彰化縣溪湖鎮道
    安醫院前，由被告甲○○出面坐上綽號「長腳」之成年男子
    騎乘之機車，以右手向其收取300 元現金後，再以左手順勢
    將海洛因塞入其夾克口袋，而完成海洛因交易行為。另於同
    日下午2 時14分許，丑○○以00-0000000號公用電話撥打00
    00000000號販毒行動電話，與寅○○聯絡購買500 元海洛因
    事宜，雙方約定販賣海洛因之時間、地點後，丑○○即於同
    日下午2 時38分許，駕駛車牌號碼3127-GA 號白色自小客車
    前往約定之溪湖鎮道安醫院前，由被告甲○○出面坐上丑○○駕駛之自小客車，將500 元之海洛因販賣予丑○○，因認
    被告甲○○此部分行為亦涉犯毒品危害防制條例第4 條第1
    項之販賣第一級毒品罪嫌，且與經起訴之幫助販賣第一級毒
    品海洛因犯行有集合犯之一罪關係等語。
二、按販賣毒品罪本質上即具有反覆性、營業性，於刑法評價上
    ，應僅成立一罪而為學理上所稱「集合犯」，固如上述，惟
    並非立法本質上為集合犯之犯罪，即無成立數罪之餘地，蓋
    集合犯仍以行為人基於概括之犯意，在密切接近之一定時、
    地持續實行之複次行為，依社會通念，於客觀上認為符合一
    個反覆、延續性之行為觀念者，始有適用（最高法院95年度
    臺上字第1079號判決意旨參照），倘行為人係基於完全不同
    之犯意，數次為各自獨立之犯罪，縱使所犯罪名相同，亦無
    成立集合犯而論以一罪之餘地（最高法院96年度臺上字第18
    50號、96年度臺上字第3531號、96年度臺上字第4969號、96
    年度臺上字第1168號判決意旨參照）。查本案起訴部分，被
    告甲○○係附隨於被告乙○○，依被告乙○○之指示，與被
    告壬○○、戊○○共同進行販賣第一級毒品之犯行，其四人
    為具有團體性之共犯結構，是在此一結構下所為之多次販賣
    毒品犯行，具有反覆性及營業性，固屬無疑，然觀諸檢察官
    上開移送併案審理部分所指之犯行，被告甲○○顯係偶然到
    醫院探視住院之寅○○，始依寅○○之指示，而為寅○○送
    交第一級毒品海洛因予「長腳」之人及丑○○，並收取販毒
    價金，其此部分之犯行，與起訴所指販賣第一級毒品犯行之
    犯罪模式明顯不同，亦未見被告甲○○就此二部分之犯行有
    何犯罪決意之同一性，是被告甲○○移送併案審理之犯行，
    自無從認定其係基於與起訴事實同一犯意，在密切接近之一
    定時、地持續實行之複次行為，而為一反覆、延續性之行為
    ，而論以集合犯之包括一罪，本院自無從併予審理，應退回
    臺灣彰化地方法院檢察署由檢察官另為妥適之處理，附此敘
    明。
據上論斷，應依刑事訴訟法第299 條第1 項前段、第300 條，毒
品危害防制條例第4 條第1 項、第2 項、第19條第1 項，刑法第
11條、第28條、第55條、第47條第1 項、第59條、第37條第1 項
、第2 項，判決如主文。
本案經檢察官吳曉婷到庭執行職務。
中　　華　　民　　國　　96　　年　　11　　月　　23　　日
                  刑事第四庭    審判長法  官  周淡怡
                                      法  官  楊舒嵐
                                      法  官  吳永梁
以上正本證明與原本無異。
如不服本判決，應於判決送達後10日內，向本院提出上訴書狀，
上訴書狀應「敘述具體上訴理由」，並按他造當事人之人數附繕
本。「切勿逕送上級法院」。
中　　華　　民　　國　　96　　年　　11　　月　　23　　日
                                      書記官  陳美敏
附表一：
扣案被告乙○○所有、供其等本案販毒所用之行動電話貳具。
附表二：
編號一：
未扣案販賣第一級毒品海洛因所得新臺幣陸萬貳仟伍佰元，其中
新臺幣壹萬伍仟元就乙○○與寅○○連帶沒收、新臺幣貳萬肆仟
元就乙○○、壬○○、甲○○、戊○○連帶沒收、新臺幣捌仟元
就乙○○、甲○○、戊○○連帶沒收、新臺幣伍仟元就乙○○、
壬○○、戊○○連帶沒收、新臺幣壹萬零伍佰元就乙○○、壬○○、甲○○連帶沒收；如全部或一部不能沒收時，其中新臺幣壹
萬伍仟元由乙○○與寅○○以財產連帶抵償之、新臺幣貳萬肆仟
元由乙○○、壬○○、甲○○、戊○○以財產連帶抵償之、新臺
幣捌仟元由乙○○、甲○○、戊○○以財產連帶抵償之、新臺幣
伍仟元由乙○○、壬○○、戊○○以財產連帶抵償之、新臺幣壹
萬零伍佰元由乙○○、壬○○、甲○○以財產連帶抵償之。
編號二：
又未扣案販賣第二級毒品甲基安非他命所得新臺幣貳萬仟伍佰
元，其中新臺幣壹萬伍仟伍佰元就乙○○、壬○○、甲○○、戊○○連帶沒收、新臺幣陸仟元就乙○○、甲○○、戊○○連帶沒
收、新臺幣貳仟元就乙○○、壬○○、戊○○連帶沒收；如全部
或一部不能沒收時，其中新臺幣壹萬伍仟伍佰元由乙○○、壬○○、甲○○、戊○○以財產連帶抵償之、新臺幣陸仟元由乙○○
、甲○○、戊○○以財產連帶抵償之、新臺幣貳仟元由乙○○、
壬○○、戊○○以財產連帶抵償之。
附表三：
編號一：
未扣案販賣第一級毒品海洛因所得新臺幣萬玖仟伍佰元，其中
新臺幣貳萬肆仟元就乙○○、壬○○、甲○○、戊○○連帶沒收
、新臺幣伍仟元就乙○○、壬○○、戊○○連帶沒收、新臺幣壹
萬零伍佰元就乙○○、壬○○、甲○○連帶沒收；如全部或一部
不能沒收時，其中新臺幣貳萬肆仟元由乙○○、壬○○、甲○○
、戊○○以財產連帶抵償之、新臺幣伍仟元由乙○○、壬○○、
戊○○以財產連帶抵償之、新臺幣壹萬零伍佰元由乙○○、壬○○、甲○○以財產連帶抵償之。
編號二：
又未扣案販賣第二級毒品甲基安非他命所得新臺幣壹萬柒仟伍佰
元，其中新臺幣壹萬伍仟伍佰元就乙○○、壬○○、甲○○、戊○○連帶沒收、新臺幣貳仟元就乙○○、壬○○、戊○○連帶沒
收；如全部或一部不能沒收時，其中新臺幣壹萬伍仟伍佰元由乙○○、壬○○、甲○○、戊○○以財產連帶抵償之、新臺幣貳仟
元由乙○○、壬○○、戊○○以財產連帶抵償之。
附表四：
編號一：
未扣案販賣第一級毒品海洛因所得新臺幣肆萬貳仟伍佰元，其中
新臺幣貳萬肆仟元就乙○○、壬○○、甲○○、戊○○連帶沒收
、新臺幣捌仟元就乙○○、甲○○、戊○○連帶沒收、新臺幣壹
萬零伍佰元就乙○○、壬○○、甲○○連帶沒收；如全部或一部
不能沒收時，其中新臺幣貳萬肆仟元由乙○○、壬○○、甲○○
、戊○○以財產連帶抵償之、新臺幣捌仟元由乙○○、甲○○、
戊○○以財產連帶抵償之、新臺幣壹萬零伍佰元由乙○○、壬○○、甲○○以財產連帶抵償之。
編號二：
又未扣案販賣第二級毒品甲基安非他命所得新臺幣貳萬壹仟伍佰
元，其中新臺幣壹萬伍仟伍佰元就乙○○、壬○○、甲○○、戊○○連帶沒收、新臺幣陸仟元就乙○○、甲○○、戊○○連帶沒
收；如全部或一部不能沒收時，其中新臺幣壹萬伍仟伍佰元由乙○○、壬○○、甲○○、戊○○以財產連帶抵償之、新臺幣陸仟
元由乙○○、甲○○、戊○○以財產連帶抵償之。
附表五
編號一：
未扣案販賣第一級毒品海洛因所得新臺幣萬柒仟元，其中新臺
幣貳萬肆仟元就乙○○、壬○○、甲○○、戊○○連帶沒收、新
臺幣捌仟元就乙○○、甲○○、戊○○連帶沒收、新臺幣伍仟元
就乙○○、壬○○、戊○○連帶沒收；如全部或一部不能沒收時
，其中新臺幣貳萬肆仟元由乙○○、壬○○、甲○○、戊○○以
財產連帶抵償之、新臺幣捌仟元由乙○○、甲○○、戊○○以財
產連帶抵償之、新臺幣伍仟元由乙○○、壬○○、戊○○以財產
連帶抵償之。
編號二：
又未扣案販賣第二級毒品甲基安非他命所得新臺幣貳萬仟伍佰
元，其中新臺幣壹萬伍仟伍佰元就乙○○、壬○○、甲○○、戊○○連帶沒收、新臺幣陸仟元就乙○○、甲○○、戊○○連帶沒
收、新臺幣貳仟元就乙○○、壬○○、戊○○連帶沒收；如全部
或一部不能沒收時，其中新臺幣壹萬伍仟伍佰元由乙○○、壬○○、甲○○、戊○○以財產連帶抵償之、新臺幣陸仟元由乙○○
、甲○○、戊○○以財產連帶抵償之、新臺幣貳仟元由乙○○、
壬○○、戊○○以財產連帶抵償之。
附註說明：
本案分別計算出被告乙○○、壬○○、甲○○、戊○○參與本件
共同販賣第一、二級毒品之個別所得後，再計算其中出販賣予其
他非本案被告之人的金額，此部分即為被告四人應連帶沒收及抵
償之犯罪所得，另再分別就販賣予被告壬○○、甲○○、戊○○
之金額，由其他三名被告連帶沒收及抵償。
附錄本案論罪科刑法條全文：
毒品危害防制條例第4條
製造、運輸、販賣第一級毒品者，處死刑或無期徒刑；處無期徒
刑者，得併科新臺幣1 千萬元以下罰金。
製造、運輸、販賣第二級毒品者，處無期徒刑或7 年以上有期徒
刑，得併科新臺幣7 百萬元以下罰金。
製造、運輸、販賣第三級毒品者，處5 年以上有期徒刑，得併科
新臺幣5 百萬元以下罰金。
製造、運輸、販賣第四級毒品者，處3 年以上10年以下有期徒刑
，得併科新臺幣3 百萬元以下罰金。
製造、運輸、販賣專供製造或施用毒品之器具者，處1 年以上7
年以下有期徒刑，得併科新臺幣1 百萬元以下罰金。
前五項之未遂犯罰之。
